<!DOCTYPE html PUBLIC "-//W3C//DTD XHTML 1.0 Transitional//EN" "http://www.w3.org/TR/xhtml1/DTD/xhtml1-transitional.dtd">
<html xmlns="http://www.w3.org/1999/xhtml">
<head>
	<meta http-equiv="Content-Type" content="text/html; charset=iso-8859-1" />
	<title>Ymmärrä suomea</title>
	<style type="text/css" media="all">@import "css/styles.css";</style>
	<script type="text/javascript" src="swfobject.js"></script>
</head>
<body class="font-medium">
	<div id="main-wrapper">
		<div id="topbar"></div>
		<div id="main-menu">
			<table cellspacing="0" cellpadding="0" border="0" class="add-links"><tr>
				<td class="item"><img class="raquo" src="i/raquo.gif" alt="" height="7" width="4" /><a href="/ymmarra/index.php?moduli=sanakirja">Sanakirja</a></td>
				<td class="item"><img class="raquo" src="i/raquo.gif" alt="" height="7" width="4" /><a href="/ymmarra/index.php?moduli=verbit">Verbiluettelo</a></td>
				<td class="item"><img class="raquo" src="i/raquo.gif" alt="" height="7" width="4" /><a href="/ymmarra/index.php?moduli=kielioppi">Kielioppi</a></td>
			</tr></table>
			<table cellspacing="0" cellpadding="0" border="0"><tr>
				<td class="item"><img class="raquo" src="i/raquo.gif" alt="" height="7" width="4" /><a href="/ymmarra/index.php">Etusivu</a></td>
				<td class="item"><img class="raquo" src="i/raquo.gif" alt="" height="7" width="4" /><a href="/ymmarra/index.php?moduli=tekstit">Lukutekstit</a></td>
			</tr></table>
		</div>
		<div id="content">
			<table cellspacing="0" cellpadding="0" border="0" id="content-wrapper"><tr>
				<td>
					<div id="left-menu">
												<div class="header-verb"><span>Verbit</span></div>
						<div class="menu">
								<div class="init"><a href="/ymmarra/index.php?moduli=verbit&kirjain=a">A</a></div>
								<div class="init"><a href="/ymmarra/index.php?moduli=verbit&kirjain=e">E</a></div>
								<div class="init"><a href="/ymmarra/index.php?moduli=verbit&kirjain=h">H</a></div>
								<div class="init"><a href="/ymmarra/index.php?moduli=verbit&kirjain=i">I</a></div>
								<div class="init"><a href="/ymmarra/index.php?moduli=verbit&kirjain=j">J</a></div>
								<div class="init"><a href="/ymmarra/index.php?moduli=verbit&kirjain=k">K</a></div>
								<div class="init"><a href="/ymmarra/index.php?moduli=verbit&kirjain=l">L</a></div>
								<div class="init"><a href="/ymmarra/index.php?moduli=verbit&kirjain=m">M</a></div>
								<div class="init"><a href="/ymmarra/index.php?moduli=verbit&kirjain=n">N</a></div>
								<div class="init"><a href="/ymmarra/index.php?moduli=verbit&kirjain=o">O</a></div>
								<div class="init"><a href="/ymmarra/index.php?moduli=verbit&kirjain=p">P</a></div>
								<div class="init"><a href="/ymmarra/index.php?moduli=verbit&kirjain=r">R</a></div>
								<div class="init"><a href="/ymmarra/index.php?moduli=verbit&kirjain=s">S</a></div>
								<div class="init"><a href="/ymmarra/index.php?moduli=verbit&kirjain=t">T</a></div>
								<div class="init"><a href="/ymmarra/index.php?moduli=verbit&kirjain=u">U</a></div>
								<div class="init"><a href="/ymmarra/index.php?moduli=verbit&kirjain=v">V</a></div>
								<div class="init"><a href="/ymmarra/index.php?moduli=verbit&kirjain=y">Y</a></div>
								<div class="init"><a href="/ymmarra/index.php?moduli=verbit&kirjain=Ä">Ä</a></div>
						</div>					</div>
				</td>
				<td>
					<div id="main-content">
						<div id="path">
							<a href=".">Etusivu</a> &gt; <a href="/ymmarra/index.php?moduli=verbit&kirjain=A">A</a>						</div>
													<h1>ANOA</h1>
						<table cellspacing="0" cellpadding="0" border="0">
							<tr>
								<td colspan="2" style="padding-bottom:10px;"><strong>Aktiivin indikatiivi</strong></td>
							</tr>
							<tr>
								<td><pre>PREESENS                   
minä     anon              
sinä     anot              
hän      anoo              
me       anomme            
te       anotte            
he       anovat            

PASSIIVI
         anotaan           

IMPERFEKTI                 
         anoin             
         anoit             
         anoi              
         anoimme           
         anoitte           
         anoivat           

PASSIIVI
         anottiin          

PERFEKTI
olen     anonut            
olet     anonut            
on       anonut            
olemme   anoneet           
olette   anoneet           
ovat     anoneet           

PASSIIVI
on       anottu            

PLUSKVAMPERFEKTI
olin     anonut            
olit     anonut            
oli      anonut            
olimme   anoneet           
olitte   anoneet           
olivat   anoneet           

PASSIIVI
oli      anottu            
</pre></td>
								<td>&nbsp;&nbsp;&nbsp;</td>
								<td><pre>  KIELTOMUOTO
  en        ano
  et        ano
  ei        ano
  emme      ano
  ette      ano
  eivät     ano


  ei        anota

   
  en        anonut
  et        anonut
  ei        anonut
  emme      anoneet
  ette      anoneet
  eivät     anoneet


  ei        anottu


  en    ole anonut
  et    ole anonut
  ei    ole anonut
  emme  ole anoneet
  ette  ole anoneet
  eivät ole anoneet


  ei    ole anottu


  en    ollut  anonut
  et    ollut  anonut
  ei    ollut  anonut
  emme  olleet anoneet
  ette  olleet anoneet
  eivät olleet anoneet


  ei    ollut  anottu
</pre></td>
							</tr>
						</table>
						<table cellspacing="0" cellpadding="0" border="0">
							<tr>
								<td colspan="2" style="padding-bottom:10px;"><strong>Aktiivin konditionaali</strong></td>
							</tr>
							<tr>
								<td><pre>PREESENS 
minä     anoisin           
sinä     anoisit           
hän      anoisi            
me       anoisimme         
te       anoisitte         
he       anoisivat         

PASSIIVI
         anottaisiin       

PERFEKTI
olisin   anonut            
olisit   anonut            
olisi    anonut            
olisimme anoneet           
olisitte anoneet           
olisivat anoneet           

PASSIIVI
olisi    anottu            
</pre></td>
								<td>&nbsp;&nbsp;&nbsp;</td>
								<td><pre> 
  en        anoisi
  et        anoisi
  ei        anoisi
  emme      anoisi
  ette      anoisi
  eivät     anoisi


  ei        anottaisi


  en    olisi  anonut
  et    olisi  anonut
  ei    olisi  anonut
  emme  olisi  anoneet
  ette  olisi  anoneet
  eivät olisi  anoneet 


  ei    olisi  anottu
</pre></td>
							</tr>
						</table>
						<table cellspacing="0" cellpadding="0" border="0">
							<tr>
								<td colspan="2" style="padding-bottom:10px;"><strong>Aktiivin potentiaali</strong></td>
							</tr>
							<tr>
								<td><pre>PREESENS
minä     anonen            
sinä     anonet            
hän      anonee            
me       anonemme          
te       anonette          
he       anonevat          

PASSIIVI
         anottaneen        

PERFEKTI
lienen   anonut            
lienet   anonut            
lienee   anonut            
lienemme anoneet           
lienette anoneet           
lienevät anoneet           

PASSIIVI
lienee   anottu            
</pre></td>
								<td>&nbsp;&nbsp;&nbsp;</td>
								<td><pre> 
  en        anone
  et        anone
  ei        anone
  emme      anone
  ette      anone
  eivät     anone


  ei        anottane


  en    liene  anonut
  et    liene  anonut
  ei    liene  anonut
  emme  liene  anoneet
  ette  liene  anoneet
  eivät liene  anoneet


  ei    liene  anottu
</pre></td>
							</tr>
						</table>
						<table cellspacing="0" cellpadding="0" border="0">
							<tr>
								<td colspan="2" style="padding-bottom:10px;"><strong>Aktiivin imperatiivi</strong></td>
							</tr>
							<tr>
								<td><pre>PREESENS

(sinä)   ano               
(hän)    anokoon           
(me)     anokaamme         
(te)     anokaa            
(he)     anokoot           

PASSIIVI
         anottakoon        

PERFEKTI

ole      anonut            
olkoon   anonut            
olkaamme anoneet           
olkaa    anoneet           
olkoot   anoneet           

PASSIIVI
olkoon   anottu            
</pre></td>
								<td>&nbsp;&nbsp;&nbsp;</td>
								<td><pre> 

  älä       ano 
  älköön    anoko
  älkäämme  anoko
  älkää     anoko
  älkööt    anoko


  älköön    anottako



  älä      ole  anonut
  älköön   olko anonut
  älkäämme olko anoneet
  älkää    olko anoneet
  älkööt   olko anoneet


  älköön   olko anottu
</pre></td>
							</tr>
						</table>
						<table cellspacing="0" cellpadding="0" border="0">
							<tr>
								<td colspan="2" style="padding-bottom:10px;"><strong>Verbin nominaalimuodot</strong></td>
							</tr>
							<tr>
								<td><pre>I INFINITIIVI              
Lyhyempi muoto:            
         anoa              

Pitempi muoto:             
         anoakseni         
         anoaksesi
         anoakseen
         anoaksemme
         anoaksenne
         anoakseen

III  INFINITIIVI           
inessiivi    anomassa      
elatiivi     anomasta      
illatiivi    anomaan       
adessiivi    anomalla
abessiivi    anomatta      
instruktiivi anoman        
                           

Passiivi                   
instruktiivi anottaman     
                           
</pre></td>
								<td>&nbsp;&nbsp;&nbsp;</td>
								<td><pre>  II INFINITIIVI
  inessiivi     anoessa
  instruktiivi  anoen

  Passiivi
  inessiivi     anottaessa






  IV INFINITIIVI
  nominatiivi   anominen
  partitiivi    anomista
  

  I PARTISIIPPI
  aktiivi       anova
  passiivi      anottava

  II PARTISIIPPI
  aktiivi       anonut
  passiivi      anottu
</pre></td>
							</tr>
						</table>

					</div>
				</td>
			</tr></table>		</div>
		<div id="footer"><a href="http://www.oph.fi/"><img src="i/oph_logo_ymmarrasuomea.gif" width="157" height="35" alt="OPH" /></a></div>
	</div>
</body>
</html>
